【裁判字號】    90,上易,971
【裁判日期】    900417
【裁判案由】    傷害
【裁判全文】
臺灣高等法院刑事判決                              九十年度上易字第九七一號
    上  訴  人
    即  被  告  乙○○
右上訴人因傷害案件，不服臺灣板橋地方法院八十九年度易字第四四一一號，中華民
國八十九年十二月二十六日第一審判決（起訴案號：臺灣板橋地方法院檢察署八十九
年度偵緝字第一五五九號）提起上訴，本院判決如左：
    主  文
上訴駁回。
    事  實
一、乙○○與甲○○有配偶關係，屬家庭暴力防治法第三條第一項第一款所規定之家
    庭成員。民國八十九年五月十二日凌晨五時許，乙○○、甲○○二人在臺北縣三
    峽鎮○○路一○八號前，因一時口角，乙○○竟基於普通傷害之犯意，出手毆打
    甲○○，致甲○○受有頭皮血腫（三乘五公分及二乘二公分）、雙手挫傷（左、
    右手各三乘五公分紅腫）、右膝挫傷（三乘五公分紅腫）等傷害。
二、案經被害人甲○○訴由臺北縣警察局三峽分局報請臺灣板橋地方法院檢察署檢察
  官偵查起訴。
    理  由
一、上訴人即被告乙○○經合法傳喚，無正當之理由不到庭，據其於本院訊問時固坦
    承於前揭時、地與告訴人甲○○發生肢體衝突等情，惟矢口否認有傷害之犯行，
    辯稱：伊僅為規勸甲○○返家，而與甲○○發生拉扯云云。
二、經查，右揭事實，業據告訴人甲○○於警訊、原審審理及本院訊問時指訴綦詳，
    並有財團法人天主教聖保祿修女會醫院診斷證明書一紙在卷足憑，參以被告於檢
    察官偵訊時坦承於右揭時地抓扯告訴人甲○○之頭髮及手腕等情，益徵告訴人之
    指訴，應屬實情。被告上開所辯，應係事後避重就輕之詞，不足採信。本件事證
    明確，被告普通傷害之犯行，堪以認定。
三、核被告乙○○所為，係犯刑法第二百七十七條第一項之普通傷害罪。
四、原審認被告罪證明確，適用刑法第二百七十七條第一項、第四十一條，罰金罰鍰
    提高標準條例第一條前段、第二條之規定，並審酌被告之品行、智識程度、犯罪
    之動機、被告與被害人屬夫妻之關係、被害人所受傷勢以及被告犯罪後之態度等
    一切情狀，量處有期徒刑三月，如易科罰金以三百元（銀元）折算一日，認事用
    法，核無不合，量刑亦屬適當。被告上訴意旨猶執前詞否認犯罪，而指摘原判決
    不當，為無理由，應予駁回。
五、被告乙○○經合法傳喚，無正當之理由不到庭，爰不待其陳述，逕行判決。
據上論斷，應依刑事訴訟法第三百六十八條、第三百七十一條，判決如主文。
本案經檢察官呂丁旺到庭執行職務。
中      華      民      國    九十    年      四      月     十七     日
                              臺灣高等法院刑事第 十五 庭
                                  審判長法  官  房  阿  生
                                        法  官  鄧  振  球
                                        法  官  雷  元  結
右正本證明與原本無異。
不得上訴。
                                        書記官  梁  雅  華
中    華    民    國     九十     年       四       月       十七       日
附錄：本判決論罪科刑法條全文
刑法第二百七十七條
傷害人之身體或健康者，處三年以下有期徒刑，拘役或一千元以下罰金。
犯前項之罪，因而致人於死者，處無期徒或七年以上有期徒刑；致重傷者，處三年以
上十年以下有期徒刑。


司法院資訊處製作；財團法人民間司法改革基金會備份。
